臺灣士林地方法院刑事裁定
111年度聲字第535號
聲  請  人  
即  告訴人  吳彥志

上列聲請人即告訴人因搶奪等案件（本院111年度原訴字第2號）
，聲請發還扣押物，本院裁定如下：
    主  文
扣案之IPONE 8 PLUS手機壹支（IMEI碼：000000000000000）准
予發還吳彥志。
    理  由
一、聲請意旨略以：聲請人即告訴人吳彥志於本案遭警扣押其所
    有之IPONE 8 PLUS手機1支，然該扣押物並非供本案犯罪所
    用，亦非屬與本案相關可為證據或得沒收之物，爰聲請准予
    發還等語。
二、按可為證據或得沒收之物，得扣押之。扣押物若無留存之必
    要者，不待案件終結，應以法院之裁定或檢察官命令發還之
    。所有人、持有人或保管人任意提出或交付之物，經留存者
    ，準用扣押物發還之規定，刑事訴訟法第133 條第1項、第1
    42條第1項前段、第143條定有明文。而所謂扣押物無留存之
    必要者，乃指非得沒收之物，且又無留作證據之必要者，始
    得依前開規定發還；惟倘扣押物尚有留存之必要者，即得不
    予發還；又該等扣押物有無留存之必要，並不以經確認可為
    證據或係得沒收之物為限，且法院審理時，有無繼續扣押必
    要，應由事實審法院依案件發展、事實調查，予以審酌（最
    高法院101年度台抗字第125號裁定意旨參照）。
三、經查：
（一）聲請人因搶奪等案件，為警於民國110年10月5日扣押聲請
      人所有之IPHONE 8 PLUS手機1支（IMEI碼：000000000000
      000），嗣該案經臺灣士林地方檢察署檢察官以110年偵字
      18363號、第19409號、111年度偵字第3010號提起公訴，
      由本院以111年度原訴字第2號案件審理等情，有新北市政
      府警察局汐止分局偵查隊警員李易政出具之職務報告、告
      訴人之調查筆錄、新北市政府警察局汐止分局扣押物品目
      錄表、本案起訴書在卷可稽，堪以認定。
（二）本案起訴書均未於證據清單及待證事實欄內引用前開手機
      作為證明聲請人犯行之證據，就此本院於111年6月2日依
      聲請人請求發還上開扣案物徵詢檢察官之意見，檢察官表
      示：沒有意見等語（見本院卷第7頁），並未為相異之主
      張或舉證，本院審酌本案部分被告業已於111年5月19日審
      理終結，前開扣案物無繼續扣押必要，則聲請人聲請發還
      ，為有理由，應予准許。
四、依刑事訴訟法第142條第1項前段、第220條，裁定如主文。
中　　華　　民　　國　　111 　年　　6 　　月　　6　　日
                  刑事第八庭　審判長法  官  蔡守訓
　　　　　　　　　                  法  官  蘇琬能
　　　　　　　　　                  法  官  黃依晴
以上正本證明與原本無異
如不服本裁定應於送達後5日內向本院提出抗告狀。因疫情而遲
誤不變期間，得向法院聲請回復原狀。
                                    書記官  楊雅媖
中　　華　　民　　國　　111 　年　　6 　　月　　6　　日